

# Goreth da Costa Manuel

Front-end Developer

# **Objetivo**

Meu principal objetivo é agregar valor com todo meu conhecimento e experiência que possuo na área de desenvolvimento web, ter a oportunidade de aprender novas habilidades ligadas ao ramo tecnológico e crescer a nível profissional. Sou responsável, criativa, dinâmica, estratégica e amante de desafios.

## **Perfil Profissional**

Estudante univesitária do curso de Engenharia Informática, com 2 anos de experiência no ramo de desenvolvimento web, especificamente no lado do Front-End, tendo atuado também como Product Owner (PO) de um dos projectos na qual estive envolvida. Responsável, de fácil convivência, organizada e batalhadora.

# Formação

Bacharel e frequência do 5º ano do curso de Engenharia Informática - Instituto Superior de Tecnologias de Informação e Comunicação da Universidade de Luanda: 2017 - Presente.

PUNIV: Ciências Físicas e Biológicas - Complexo Escolar do Ensino Especial: 2013-2015

# **Experiência Profissional**

#### **DLine-Code - Startup**

**Cargo**: Desenvolvedora Web (Front-End)

**Período**: 01/2021 - 07/2022

Principais atividades: Desenvolvimento web (front-end) com tecnologias baseadas em

javascript e metodologias ágéis, Product Owner (PO).

**Projeto1**: PORTAL DAS ESCOLAS Objetivo: um projeto cujo objetivo foi facilitar a vida dos estudantes e dos encarregados de educação que buscam por uma escola ou colégio a nível nacional, para os seus educandos, fornecendo informações como: início e término das matrículas, o endereço, cursos ministrados e os seus respectivos horários.

TECNOLOGIAS/METODOLOGIAS: JavaScript; React.js; Metodologia ágil SCRUM; Jira; Git e Github;

**Projeto2**: GESTÃO ESCOLAR Objetivo: um projeto cujo o objetivo foi fazer a gestão escolar de um colégio e facilitando o processo de matrícula e confirmação do mesmo. TECNOLOGIAS/METODOLOGIAS: CSS; JavaScript; React.js(coreui); Ágil SCRUM; Notion; Git e Github;

#### **DLine-Code - Academia**

Cargo: Formadora de programação

**Período**: 04/2022- 07/2022

Principais atividades: ensinar as base da programação para o desenvolvimendo web, voltada

para o lado do client-side.

#### Marcio-MKTI - Freelance

Cargo: Desenvolvedora Web (Front-End)

**Período**: 04/2022- 06/2022

Principais atividades: Desenvolvimento web (front-end) com tecnologias baseadas em javascript e metodologias ágéis.

Projeto: Desenvolvimento da parte informativa de uma PLATAFORMA DE CURSOS ONLINE para informar aos usuários os cursos disponíveis na plataforma.

TECNOLOGIAS/METODOLOGIAS: JavaScript; React.js; Ágil SCRUM; Jira; Git e Github.

# **Cursos Complementares**

### Metodologia de Gestão de Projetos

Digital Innovation One - Online-2022 Carga horária: 3 horas

#### Trabalhando com Branches no GitHub

Digital Innovation One - Online-2022

Carga horária: 4 horas

### Introdução ao Git e ao GitHub

Digital Innovation One - Online-2022 Carga horária: 5 horas

# Designer Gráfico e Multimídia

Centro de formação Tecnológico do ITEL - Cfltel: Presencial - 2021

### **Internet Of Things IOT**

Cisco - Online-2020

### **Pedagogia**

GESTMIL- Presencial-2019

# **Habilidades**

- Fácil adaptação
- Ótimo relacionamento interpessoal
- Proativa
- Comunicativa
- Dinâmica

# **Idiomas**

### **Português**

Nível Avançado

### Inglês

Nível Básico